臺灣臺南地方法院交通事件裁定　　　　95年度交聲字第1040號
移送機關　　交通部公路總局嘉義區監理所臺南監理站
受處分人
即異議人　　乙○○
上列受處分人因違反道路交通管理處罰條例案件，對於交通部公
路總局嘉義區監理所臺南監理站民國95年11月21日所為之裁決處
分（處分案號：嘉監南字第裁74-S00000000號），聲明異議，本
院裁定如下：
    主  文
原處分撤銷。
乙○○不罰。
    理  由
一、本件聲明異議意旨略以：受處分人即異議人乙○○被警舉發
    ，於民國95年11月2日9時30分許，駕駛牌照號碼2S-7553號
    自小客車，在文成路與文賢3街口，「駕車與ZQ-2442號自小
    客車發生車禍未保持現場逃逸（肇逃）」，經臺南監理站認
    為異議人「汽車駕駛人駕駛汽車肇事，無人受傷或死亡而未
    依規定處置逃逸」，於95年11月21日依道路交通管理處罰條
    例第62條第1項及違反道路交通管理事件統一裁罰標準表之
    規定，以上開裁決書裁處異議人罰鍰新臺幣3千元，並吊扣
    駕駛執照1個月，施以道安講習。惟異議人於95年11月2日早
    上9時30分許駕車行經文成路，正當從文成路幹道（閃黃燈
    ）直行經文賢三街支線（閃紅線）路口時，遭由詹姓司機駕
    駛ZQ-2442號自小客車，從異議人車輛之右後方猛力撞擊，
    致使異議人車輛偏離而失去重心，惟恐傷及路旁住家，猛然
    導正方向盤，本欲停車查看，因突遭撞擊一時驚慌，誤將油
    門當煞車，致使車輛瞬間加速，剎那間，驚恐萬分，以為煞
    車失靈，越加用力踩，導致車子沿著文成路直線行駛至大興
    街另一事故現場才停下，此次意外事故僅為車子碰撞之傷害
    ，異議人是受害者，而且異議人又無喝酒或吸毒，焉有逃逸
    的理由，且又怎會捨棄現場不顧，更何況是光天化日，人車
    擁擠的時刻？當異議人發現車輛急速行駛而不能停止時，腦
    海中浮現的意念就是千萬不要傷及無辜，遂置個人生死於不
    顧，選擇撞擊路旁固定建物，車輛雖全毀，但僅造成他人財
    物之損毀，幸未釀成大禍，當異議人自被撞毀的車子中經旁
    人協助救離脫困時，警察已到達事故現場，故不能及時報警
    處理，而被誤認為是肇事逃逸，異議人任教大成國中30餘年
    ，立身行事光明磊落，是非分明，故懇請深入明察，以還異
    議人之清白，為此聲明異議。
二、經查受處分人即異議人乙○○被警舉發於95年11月2日9時30
    分許，駕駛2S-7553號自小客車，在文成路與文賢3街口，「
    駕車與ZQ-2442號自小客車發生車禍未保持現場逃逸（肇逃
    ）」，固有臺南市警察局95年11月6日南市警交字第S000000
    00號舉發違反道路交通管理事件通知單附卷可稽。惟查：
(1)、異議人於本院96年1月4日調查時陳述： 當時發生車禍後，
    我整個人慌掉了，把油門誤當煞車一直踩，結果愈踩愈快，
    我沒有逃逸的犯意等語。
(2)、證人即舉發之警員陳貴文於本院96年1月4日調查時證稱：因
    為當時被害人（丙○○）車上還有他太太與兒子，被害人提
    供異議人的車牌給我，並說他太太與小孩都受傷，先送他們
    二人看醫生。後來經過110通報是在大興街241號發現異議人
    的車輛。我問異議人是否肇事者，並問她為何沒有留在現場
    ，她回說因為緊張過度，誤踩油門等語。
(3)、證人丙○○於本院96年2月15日調查時證稱：車禍當時，其
    是ZQ-2442號自小客車之駕駛人，其當時行駛於文賢三街，
    其當時行向的燈號為閃紅燈，異議人與其車輛發生車禍之後
    ，未停下處理，可能她是開太快了煞不住等語。
(4)、證人甲○○於本院96年2月15日調查時證稱：車禍發生後其
    有在現場，當時是在大興街之教會前面，異議人之車輛衝到
    教會前面時，其有看到她下車，當時現場一片混亂，「我們
    以及教會的人都有報警，她人也留在現場一直等到警察來」
    。
(5)、查異議人係於95年11月2日9時30分許，駕駛2S-7553號自小
    客車沿臺南市○○路由東向西行駛至文賢三街交岔路口（第
    一現場）時，與丙○○所駕駛之ZQ-2442號自小客車發生碰
    撞，因異議人緊張過度，誤踩油門，其所駕駛之2S-7553號
    自小客車遂沿文成路由東向西往前衝到大興街，撞到大興街
    237號民宅前之攤子，又撞到大興街241號美好教會前之8E-3
    057號自小客車（當時之靈車）及H72-472號、H58-128號、
    L8D-076號、VIH-622號等4輛機車及附近之電信箱、郵筒、
    消防栓，並撞傷在美好教會前之騎樓地準備參加告別儀式之
    黃清涼、黃錳堂、蔡再發及撞上騎樓地上之鐵厝以後，復撞
    上大興街243號房屋之牆邊才停下（第二現場），異議人並
    留在該處，於警察到來時向警自首，有異議人之警詢筆錄及
    證人丙○○、黃清涼、蔡再發、林朝紀、林愛花、林明宏（
    美好教會之主任牧師）、周佳錦等人之警詢筆錄可稽，並有
    道路交通事故現場圖、現場照片等附卷可憑。
(6)、綜上所述，足認異議人上開所言屬實，其於肇事後純因緊張
    過度，誤踩油門，以致車輛往前衝，其並無不依規定處置或
    逃逸之意思與行為，自不得予以處罰。
三、綜上所述，異議人之異議為有理由，應由本院裁定撤銷原處
    分，並另為異議人不罰之諭知，以資適法。
四、據上論斷，應依道路交通管理處罰條例第87條第2項、道路
    交通案件處理辦法第20條前段，裁定如主文。
中　　華　　民　　國　　96　　年　　7　　月　　26 　　日
　　　　　　　　　　　　　　　交通法庭法　官　林勝利
以上正本證明與原本無異
如不服本裁定應於送達後5日內向本院提出抗告狀
      　　　　　　　　　　　　　書記官　陳金堂
中　　華　　民　　國　　96　　年　　7　　月　　26 　　日
